---
title: "Session 3 Questions"
subtitle: "Basic Time Series Analysis using Excel and EViews"
author: Washington Santos da Silva
lang: pt
format:
  html:
    theme: cosmos
    toc: true
    number-sections: true
    self-contained: true
execute:
  echo: true
  message: false
  warning: false
bibliography: referencias.bibtex
csl: associacao-brasileira-de-normas-tecnicas-ipea.csl
editor: source
---

<style type="text/css">
  body{
  font-size: 13pt; 
  text-align: justify
      }
</style>


```{r}
#| label: setup 

# pacotes utilizados
library(here)         # permite utilizar caminhos relativos no projeto
library(tidyverse)    # metapacote que inclui readr, ggplot2, etc.
```

# Modulo 3 - Session 3 - Questions

O objetivo deste componente é dar a você uma ideia de como gerar dados 
que sejam consistentes com um modelo ARMA$(p,q)$ específico.


## Importação dos Dados 


```{r}
## define o caminho para a planilha Excel contendo os dados
path_dat01 <- here::here("data/raw/module3_data_Identifying_ARMA.csv")

## importa os dados da planilha Excel
et <- readr::read_csv(path_dat01)
```

Verificando a estrutura dos dados importados:

```{r}
## verifica a estrutura dos dados importados
dplyr::glimpse(et)
```



## Question 3.8

Importe o arquivo de `dados module3_data_Identifying_ARMA.csv`. A variável 
`et` representa uma variável de choque aleatório. Forneça a média e o desvio padrão de `et` (com três casas decimais, sem arredondamento. 
Por exemplo, se o número for 2,535986, insira 2,535).

```{r}
## média
mean(et$et)
```

```{r}
## média
sd(et$et)
```












# Referências

::: {#refs}
:::


















